最　高　行　政　法　院　裁　定
　　　　　　　　　　　　　94年度裁字第01188號
上　訴　人　乙○○
被 上訴 人　財政部臺灣省北區國稅局
代　表　人　甲○○
上列當事人間因綜合所得稅事件，上訴人對於中華民國93年2月2
0日臺北高等行政法院92年度簡字第856號判決，提起上訴，本院
裁定如下：
　　主  文
上訴駁回。
上訴審訴訟費用由上訴人負擔。
　　理  由
一、按對於適用簡易程序之裁判提起上訴或抗告，須經本院許可
    ，且該許可以訴訟事件所涉及之法律見解具有原則性者為限
    ，行政訴訟法第235條定有明文。
二、上訴人民國（以下同）90年度綜合所得稅結算申報，列報扶
    養其女兒二人，案經被上訴人所屬信義稽徵所以其列報扶養
    之女兒蕭詩穎（69年5月16日出生），已滿20歲，且就讀之
    學校未經教育部認可，不符合所得稅法第17條第1項第1款第
    2目之規定，遂予以剔除免稅額新臺幣（以下同）74,000元
    ，核定綜合所得總額為1,060,038元，淨額618,921元，應補
    稅額33,965元。上訴人不服，主張其長女蕭詩穎就讀之美國
    基督效力會基督書院，雖非教育部主管機關立案之學校，但
    亦非坊間一般補習班性質之「基督書院」，該校學生均一律
    住校就讀，為四年制大學之悠久學府，若係因未經教育主管
    機關立案，無法申報扣抵子女之教育學費，已值檢討，更扶
    養親屬之免稅額亦加剔除，則不符行政法上平等原則已甚，
    且有違行政法上禁止恣意原則；另子女在校就學期間，不分
    就讀立案之學校與否均無法就業，須由家長提供生活費用，
    其受扶養程度、費用開支與就讀立案學校之子女均相同，不
    應為差別待遇云云，申經復查，未獲變更，提起訴願，亦遭
    決定駁回，遂提起行政訴訟，求為判決訴願決定、復查決定
    及原處分均撤銷。
三、原審判決略以：按「按前三條規定計得之個人綜合所得稅總
    額，減除下列免稅額及扣除額後之餘額，為個人綜合所得淨
    額：一、免稅額：納稅義務人按規定減除其本人、配偶及合
    於左列規定扶養親屬之免稅額。．．．（二）納稅義務人之
    子女未滿20歲，或滿20歲以上，而因在校就學、身心殘障或
    因無謀生能力受納稅義務人扶養者。」為行為時所得稅法第
    17條第1項第1款第2目所明定。經查，系爭受扶養親屬蕭詩
    穎為上訴人之長女，當年（90年）度已滿20歲，就讀於美國
    基督效力會基督書院，因該校非教育主管機關立案之學校，
    此為上訴人所不爭之事實，依據教育部83年5月30日臺（83
    ）社第027756號函說明二：「學生完成註冊手續，入學資格
    經學校報主管教育行政機關核備並領有學生證者，即具『正
    式學籍』，並依學校行事曆至校上課者或其學籍在學年度內
    為有效之在校肄業學生為『在校就學』。」又依財政部83年
    7月27日臺財稅第831602325號函釋規定以：「全修生如符合
    （教育部）上開規定，並確實受納稅義務人扶養者，得由納
    稅義務人列報扶養親屬免稅額。」從而被上訴人原核定以上
    訴人列報之系爭扶養親屬蕭詩穎不符合前揭所得稅法第17條
    第1項第1款第2目之規定，予以剔除免稅額74,000元，並無
    不合。且教育部為中央教育主管機關，就「在校就學」之上
    開函釋，係基於其職權及有關法令規定為之，財政部83年7
    月27日臺財稅第831602325號函釋援引適用，並未逾越法令
    之規定，自無違禁止恣意原則；另按「現階段臺灣地區人民
    年滿20歲，就讀學歷未經教育部認可之大陸地區學校，納稅
    義務人於辦理綜合所得稅結算申報時，不得列報扶養親屬免
    稅額。」亦經財政部84年11月15日台財稅第841657896號函
    釋在案，是以財政部就就讀未經教育部認可之學校，一律不
    准列報扶養親屬免稅額，亦無違反平等原則，被上訴人未准
    認列系爭免稅額，並無不合。因而將原處分、復查決定及訴
    願決定均予維持，駁回上訴人之訴。
四、本件上訴人以：所得稅法規定扶養親屬免稅額之意義，應係
    考量納稅義務人有扶養支付之事實，故減輕其稅負，此亦為
    所得稅法第17條第1項第1款第2目規定之目的。而按教育部
    83年5月30日臺（83）社第027756號函意旨，因是否就讀經
    教育主管機關立案之學校，在稅賦上為差別待遇，顯與行政
    法上之公平原則不符等語，提起上訴。經核其上訴意旨所指
    ，或說明所得稅法第17條第1項第1款第2目規定之立法目的
    ，或仍持一己之見，指摘教育部前揭函釋有違公平原則，並
    無所涉及之法律見解，具有原則上之重要情事，上訴人提起
    上訴，不合首揭規定，不應許可，其上訴難謂合法，應予駁
    回。
五、依行政訴訟法第249條第1項前段、第104條、民事訴訟法第
    95條、第78條，裁定如主文。
中    華    民    國    94    年    6    月    23     日
                  第三庭審判長法  官　廖　政　雄
                              法  官　林　清　祥
                              法  官　鍾　耀　光
                              法  官　姜　仁　脩
                              法  官　胡  國  棟
以  上  正  本  證  明  與  原  本  無  異
中    華    民    國    94    年    6    月    23     日
　　　　　　　　　　　　　　　書記官　陳　盛　信
